<?xml version='1.0' encoding='utf-8'?>
<verb default="dóibeáil" disambig="">
  <verbalNoun default="dóibeáil" />
  <verbalAdjective default="dóibeáilte" />
  <tenseForm default="dóibeáil" tense="Past" dependency="Indep" person="Base" />
  <tenseForm default="dóibeálamar" tense="Past" dependency="Indep" person="Pl1" />
  <tenseForm default="dóibeáladar" tense="Past" dependency="Indep" person="Pl3" />
  <tenseForm default="dóibeáladh" tense="Past" dependency="Indep" person="Auto" />
  <tenseForm default="dóibeáil" tense="Past" dependency="Dep" person="Base" />
  <tenseForm default="dóibeálamar" tense="Past" dependency="Dep" person="Pl1" />
  <tenseForm default="dóibeáladar" tense="Past" dependency="Dep" person="Pl3" />
  <tenseForm default="dóibeáladh" tense="Past" dependency="Dep" person="Auto" />
  <tenseForm default="dóibeáladh" tense="PastCont" dependency="Indep" person="Base" />
  <tenseForm default="dóibeálainn" tense="PastCont" dependency="Indep" person="Sg1" />
  <tenseForm default="dóibeáilteá" tense="PastCont" dependency="Indep" person="Sg2" />
  <tenseForm default="dóibeálaimis" tense="PastCont" dependency="Indep" person="Pl1" />
  <tenseForm default="dóibeálaidís" tense="PastCont" dependency="Indep" person="Pl3" />
  <tenseForm default="dóibeáiltí" tense="PastCont" dependency="Indep" person="Auto" />
  <tenseForm default="dóibeáladh" tense="PastCont" dependency="Dep" person="Base" />
  <tenseForm default="dóibeálainn" tense="PastCont" dependency="Dep" person="Sg1" />
  <tenseForm default="dóibeáilteá" tense="PastCont" dependency="Dep" person="Sg2" />
  <tenseForm default="dóibeálaimis" tense="PastCont" dependency="Dep" person="Pl1" />
  <tenseForm default="dóibeálaidís" tense="PastCont" dependency="Dep" person="Pl3" />
  <tenseForm default="dóibeáiltí" tense="PastCont" dependency="Dep" person="Auto" />
  <tenseForm default="dóibeálann" tense="PresCont" dependency="Indep" person="Base" />
  <tenseForm default="dóibeálaim" tense="PresCont" dependency="Indep" person="Sg1" />
  <tenseForm default="dóibeálaimid" tense="PresCont" dependency="Indep" person="Pl1" />
  <tenseForm default="dóibeáiltear" tense="PresCont" dependency="Indep" person="Auto" />
  <tenseForm default="dóibeálann" tense="PresCont" dependency="Dep" person="Base" />
  <tenseForm default="dóibeálaim" tense="PresCont" dependency="Dep" person="Sg1" />
  <tenseForm default="dóibeálaimid" tense="PresCont" dependency="Dep" person="Pl1" />
  <tenseForm default="dóibeáiltear" tense="PresCont" dependency="Dep" person="Auto" />
  <tenseForm default="dóibeálfaidh" tense="Fut" dependency="Indep" person="Base" />
  <tenseForm default="dóibeálfaimid" tense="Fut" dependency="Indep" person="Pl1" />
  <tenseForm default="dóibeálfar" tense="Fut" dependency="Indep" person="Auto" />
  <tenseForm default="dóibeálfaidh" tense="Fut" dependency="Dep" person="Base" />
  <tenseForm default="dóibeálfaimid" tense="Fut" dependency="Dep" person="Pl1" />
  <tenseForm default="dóibeálfar" tense="Fut" dependency="Dep" person="Auto" />
  <tenseForm default="dóibeálfadh" tense="Cond" dependency="Indep" person="Base" />
  <tenseForm default="dóibeálfainn" tense="Cond" dependency="Indep" person="Sg1" />
  <tenseForm default="dóibeálfá" tense="Cond" dependency="Indep" person="Sg2" />
  <tenseForm default="dóibeálfaimis" tense="Cond" dependency="Indep" person="Pl1" />
  <tenseForm default="dóibeálfaidís" tense="Cond" dependency="Indep" person="Pl3" />
  <tenseForm default="dóibeálfaí" tense="Cond" dependency="Indep" person="Auto" />
  <tenseForm default="dóibeálfadh" tense="Cond" dependency="Dep" person="Base" />
  <tenseForm default="dóibeálfainn" tense="Cond" dependency="Dep" person="Sg1" />
  <tenseForm default="dóibeálfá" tense="Cond" dependency="Dep" person="Sg2" />
  <tenseForm default="dóibeálfaimis" tense="Cond" dependency="Dep" person="Pl1" />
  <tenseForm default="dóibeálfaidís" tense="Cond" dependency="Dep" person="Pl3" />
  <tenseForm default="dóibeálfaí" tense="Cond" dependency="Dep" person="Auto" />
  <moodForm default="dóibeáladh" mood="Imper" person="Base" />
  <moodForm default="dóibeálaim" mood="Imper" person="Sg1" />
  <moodForm default="dóibeáil" mood="Imper" person="Sg2" />
  <moodForm default="dóibeálaimis" mood="Imper" person="Pl1" />
  <moodForm default="dóibeálaigí" mood="Imper" person="Pl2" />
  <moodForm default="dóibeálaidís" mood="Imper" person="Pl3" />
  <moodForm default="dóibeáiltear" mood="Imper" person="Auto" />
  <moodForm default="dóibeála" mood="Subj" person="Base" />
  <moodForm default="dóibeálaimid" mood="Subj" person="Pl1" />
  <moodForm default="dóibeáiltear" mood="Subj" person="Auto" />
</verb>
